【裁判字號】    97,訴,453
【裁判日期】    970513
【裁判案由】    違反毒品危害防制條例
【裁判全文】
臺灣臺南地方法院刑事判決               97年度訴字第453號
公  訴  人  臺灣臺南地方法院檢察署檢察官
被      告  甲○○
上列被告因違反毒品危害防制條例案件，經檢察官提起公訴（96
年度毒偵字第2829號、97年度毒偵字第264號），被告於準備程
序期日就被訴事實為有罪陳述，本院合議庭裁定由受命法官獨任
進行簡式審判程序，判決如下：
    主  文
甲○○施用第一級毒品，累犯，處有期徒刑捌月；又施用第一級
毒品，累犯，處有期徒刑捌月，扣案之第一級毒品海洛因壹包（
檢驗後淨重零點零貳玖公克，含包裝袋壹個）沒收銷燬之。應執
行有期徒刑壹年貳月，扣案之第一級毒品海洛因壹包（檢驗後淨
重零點零貳玖公克，含包裝袋壹個）沒收銷燬之。
    事實及理由
一、犯罪事實：甲○○曾於民國（下同）91年間因施用毒品，經
    法院裁定送觀察勒戒後，認無繼續施用毒品傾向，於91年7
    月2日釋放，並經臺灣雲林地方法院檢察署檢察官於91年7
    月4日以91年度毒偵緝字第65號為不起訴處分確定，復於92
    年間再因施用毒品案件，經台灣台南地方法院檢察署檢察官
    提起公訴並聲請強制戒治，於92年12月25日停止戒治釋放，
    並經本院判處有期徒刑1年確定，於94年11月19日保護管束
    期滿執行完畢。詎甲○○仍未戒除毒癮，於強制戒治釋放後
    5年內，於96年9月8日，在臺南市○○路485巷29號10樓之2
    住處，以注射針筒施打之方式，非法施用第一級毒品海洛因
    。又於97年1月17日晚上10時30分許，在臺南市開元夜市廁
    所內，以注射針筒施打之方式，非法施用第一級毒品海洛因
    ，嗣於97年1月18日上午9時30分許，在臺南縣永康市○○路
    423號前為警查獲，並扣得第一級毒品海洛因1小包（檢驗前
    淨重0.038公克，檢驗後淨重0.029公克）。案經台灣台南地
    方法院檢察署觀護人簽分及臺南市警察局第一分局報告臺灣
    臺南地方法院檢察署檢察官偵查起訴。
二、本件係經被告甲○○於準備程序為有罪之表示，而經本院合
    議庭裁定由受命法官獨任以簡式審判程序加以審理，依刑事
    訴訟法第273條之2、第159條第2項之規定，不適用傳聞法則
    有關限制證據能力之相關規定；並得依同法第310條之2準用
    第454條之規定製作略式判決書（僅記載「證據名稱」），
    合先敘明。
三、證據名稱：
(一)、被告甲○○於警詢、偵訊及本院審理時之自白。
(二)、卷附臺南市警察局第一分局送驗尿液及年籍對照表1份、長
    榮大學於97年2月5日出具之確認報告1份、台灣台南地方法
    院檢察署受保護管束人尿液檢體監管紀錄表1份、台灣檢驗
    科技股份有限公司96年9月21日出具之濫用藥物尿液檢驗報
    告1份。
(三)、高雄市立凱旋醫院濫用藥物成品檢驗鑑定書1份。
(四)、卷附臺灣高等法院被告前案紀錄表、臺灣雲林地方法院檢察
    署檢察官91年度毒偵緝第65號不起訴處分書各1份。
四、論罪：查海洛因屬毒品危害防制條例第2條第2項第1款所列
    之第一級毒品，故核被告所為，係犯毒品危害防制條例第10
    條第1項之施用第一級毒品罪。其持有毒品之低度行為應為
    施用毒品之高度行為所吸收，不另論罪。被告所犯2次施用
    第一級毒品海洛因犯行，犯意個別、行為互殊，應予分論併
    罰。被告前因施用毒品案件，經本院以92年度訴字第436號
    判處有期徒刑1年確定，於94年11月19日保護管束期滿執行
    完畢等情，有台灣高等法院被告前案紀錄表1份在卷可稽，
    查被告於有期徒刑執行完畢後，5年內故意再犯本件法定刑
    有期徒刑以上之罪，依刑法第47條第1項之規定，構成累犯
    ，並加重其刑。爰審酌被告經觀察勒戒之處遇措施後，猶未
    能深切體認毒品危害己身之鉅，及早謀求脫離毒害之道，反
    而於出監出所後伺機再犯，未見有何警惕及悔意，自有使其
    接受相當時期監禁處遇以教化性情之必要，惟於本院審理時
    坦承犯行，犯後態度良好，且施用毒品固戕害個人健康，然
    未侵害他人權益、犯罪手段平和等一切情狀，分別量處如主
    文所示之刑，並定其應執行之刑。扣案之海洛因1小包（檢
    驗後淨重0.029公克）為第一級毒品，其包裝袋與第一級毒
    品海洛因不可分離，不問屬於犯人與否，應依毒品危害防制
    條例第18條第1項前段之規定沒收銷燬之。
五、依刑事訴訟法第299條第1項前段、第273條之1第1項、第310
    條之2、第454條第1項，毒品危害防制條例第10條第1項、第
    2項、第18條第1項前段，刑法第11條前段、第47條第1項前
    段、第51條第5款，判決如主文。
本案經檢察官乙○○到庭執行職務。
中    華    民    國    97    年    5    月    13     日
                      刑事第七庭  法  官  高如宜
以上正本證明與原本無異。
如不服本判決應於收受本判決後10日內向本院提出上訴書狀，並
應敘述具體理由。如未敘述上訴理由者，應於上訴期間屆滿後20
日內向本院補提理由書狀（均須按他造當事人之人數附繕本）「
切勿逕送上級法院」。
                                  書記官   陳姿利
中    華    民    國    97    年    5    月    14     日
附錄本件論罪科刑法條：
毒品危害防制條例第10條
施用第一級毒品者，處6月以上5年以下有期徒刑。


司法院資訊處製作；財團法人民間司法改革基金會備份。
